【裁判字號】    97,審易,166
【裁判日期】    970530
【裁判案由】    賭博
【裁判全文】
臺灣高雄地方法院刑事判決             97年度審易字第166號
公  訴  人  臺灣高雄地方法院檢察署檢察官
被      告  甲○○
上列被告因賭博案件，經檢察官提起公訴（96年度偵字第18270
號），本院依簡式審判程序審理，判決如下：
    主  文
甲○○犯賭博罪，處罰金新台幣陸仟元，減為罰金新台幣仟元
，如易服勞役，以新台幣壹仟元折算壹日。扣案馬德里線上交易
歷史資料及交易狀況資料表拾陸頁沒收。又犯賭博罪罪，各處
罰金新台幣陸仟元，如易服勞役，均以新台幣壹仟元折算壹日，
扣案馬德里線上交易歷史資料及交易狀況資料表拾陸頁沒收。應
執行罰金新台幣貳萬元，如易服勞役，以新台幣壹仟元折算壹日
。扣案馬德里線上交易歷史資料及交易狀況資料表拾陸頁沒收。
    事  實
一、甲○○因友人郭文昌（年籍詳卷，未經檢察官偵查）係職棒
    簽賭網站之代理商，經其媒介至馬德里網站（http://gt555
    .com）申請帳號、密碼，即基於賭博犯意，於96年3 月間起
    至同年6 月間止，於高雄縣美濃鎮○○路○ 段290 號住處，
    以網際網路連線進入上開賭博網站之虛擬賭博場所下注簽賭
    ，經結算後，再將賭金於如附表所示之時間各自甲○○設於
    台灣土地銀行美濃分行帳戶匯入郭文昌設於高雄縣阿蓮鄉農
    會之帳戶內。其賭博方法為：以國外職棒、足球、籃球比賽
    結果為賭博標的，由上開賭博網站之經營者參照國外當地賭
    博網站依賽前評估對戰球隊實力開出讓盤分數及賠率後供賭
    客簽注，當賭客所簽比賽勝隊，得分高於所設定之讓分時，
    可依所設定之賠率取得賭金，如未簽中，則賭金悉歸網站經
    營者及其代理商所有。嗣「888 」簽賭網站（
    888.230888.net ） 代理商乙○○（另行審結）得知後為招
    攬其簽賭，乃於96 年4月3 日以行動電話傳送「888 」職棒
    簽賭站之帳號、密碼之簡訊予甲○○，遭警實施通訊監察，
    並於96年6 月13日上午11時許，於上開住處後實施搜索後查
    獲，並扣得馬德里線上交易歷史資料及交易狀況資料表16頁
    。
二、案經法務部調查局高雄縣調查站移送台灣高雄地方法院檢察
    署檢察官偵查起訴。
    理  由
一、本件被告甲○○所犯刑法賭博罪，為死刑、無期徒刑、最輕
    本刑為3 年以上有期徒刑以外之罪，其於準備程序進行中，
    就被訴事實為有罪之陳述，經本院告知簡式審判程序之旨，
    並聽取檢察官及被告之意見後，裁定進行簡式審判程序。
二、訊據被告對於其在簽賭網站上賭博之犯行，均坦承不諱，核
    與共同被告乙○○供述情節相符，並有被告設於台灣土地銀
    行美濃分行之存款印鑑卡、客戶歷史交易明細、存摺類取款
    交易憑條、入戶電匯申請書、郭文昌設於高雄縣阿蓮鄉農會
    顧客基本資料、存款對帳單（調查卷一頁742 以下）及扣案
    馬德里線上交易歷史資料及交易狀況資料表16頁可資佐證。
    再被告於附表所示之日期結算匯款予郭文昌，亦有上開存摺
    類取款交易憑條、入戶電匯申請書及存款對帳單可證，本件
    事證明確，被告犯行堪以認定。
三、查電腦網路係可供不特定人得以共見共聞之公共資訊傳輸園
    地，雖其為虛擬空間，但仍須電腦主機等物理上之場所、設
    備方能達其傳輸之功能，在性質上絕非純屬思想之概念空間
    ，亦非物理上絕對不存在之事物，而係已符合在公眾得出入
    場所賭博之犯罪構成要件。核被告甲○○所為，係犯刑法第
    266 條之賭博罪。被告係密集在同一網站下注簽賭後，再定
    期與其代理商郭文昌結算賭金，則其歷次下注簽賭行為，係
    基於一個賭博之犯意，達成其同一犯罪所為之各個舉動，應
    屬法律概念之一行為。惟結算後再行下注，則應認為係再行
    起意下注簽賭，則被告如附表所示之4 次賭博行為，應分論
    併罰。爰審酌被告規避政府規範，於地下簽賭網站進行簽賭
    ，行為實有不該，惟念其犯後坦承犯行，態度尚可，及歷次
    簽賭賭金尚非甚鉅等一切情狀，量處如主文所示之刑。本件
    被告如附表編號1 所示犯行之犯罪時間在96年4 月24日以前
    ，合於中華民國96年罪犯減刑條例之規定，爰就此部分依法
    減其宣告刑2 分之1 ，並與其餘不得減刑之犯罪，定應執行
    刑及諭知易服勞役之折算標準。扣案馬德里線上交易歷史資
    料及交易狀況資料表16頁，係被告所有供犯罪所用之物，應
    依刑法第38條第1 項第2 款宣告沒收。
據上論斷，應依刑事訴訟法第273 條之1 第1 項、第284 條之1
、第299 條第1 項前段，刑法第266 條第1 項、第42條第3 項、
第51條第7 款、第9 款，中華民國96年減刑條例第2 條第1 項第
3款、第7條，刑法施行法第1 條之1 ，判決如主文。
本案經檢察官丙○○到庭執行職務。
中    華    民    國    97    年    5     月    30    日
                  刑事第七庭    法  官  蔡廣昇
以上正本證明與原本無異。
如不服本判決應於收受本判決後10日內向本院提出上訴書狀，並
應敘述具體理由，如未敘述上訴理由者，應於上訴期間屆滿後20
日內補提理由書狀於本院（均須按他造當事人之人數附繕本）「
切勿逕送上級法院」。
中    華    民    國    97    年    5     月    30    日
                                書記官  林豐富
附表：
┌──┬──────┬────┐
│編號│ 日     期  │ 金  額 │
├──┼──────┼────┤
│ 1  │96年4 月16日│44,700  │
├──┼──────┼────┤
│ 2  │96年4 月30日│89,200  │
├──┼──────┼────┤
│ 3  │96年5 月28日│17,800  │
├──┼──────┼────┤
│ 4  │96年6月12日 │94,500  │
└──┴──────┴────┘
中華民國刑法第266條
（普通賭博罪與沒收物）
在公共場所或公眾得出入之場所賭博財物者，處1 千元以下罰金
。但以供人暫時娛樂之物為賭者，不在此限。


司法院資訊處製作；財團法人民間司法改革基金會備份。
